【裁判字號】    89,易,2685
【裁判日期】    891213
【裁判案由】    竊盜
【裁判全文】
臺灣臺南地方法院刑事判決
    公  訴  人  臺灣台南地方法院檢察署檢察官
    被      告  丁○○
                丙○○
                戊○○
右列被告因竊盜案件，經檢察官提起公訴（八十九年度偵字第一０七０四號），本院
判決如左：
    主  文
丁○○、丙○○共同連續結夥三人以上攜帶兇器竊盜，各處有期徒刑柒月。扣案之鐵
剪壹支沒收。
戊○○無罪。
    事  實
一、丁○○、丙○○與綽號「福哥」之不詳姓名成年男子，共同基於意圖為自己不法
    所有之概括犯意聯絡，結夥三人於民國八十九年九月十六日十二時許，由丁○○
    駕駛車號ＴＹ—五七一一號自小貨車搭載丁○○、丙○○，至台南縣七股鄉○○
    段九七之九地號甲○○魚塭內，持丁○○所有客觀上對人生命身體具有危險性之
    鐵剪一支，共同竊得該魚塭內供水車用之電纜線約六十公斤，價值約新台幣（下
    同）五千元，置於該自小貨車後，丁○○隨即駕車與其他二人再至台南縣七股鄉
    ○○○○段四地號乙○○所有「高群魚苗繁殖場」內，由丁○○、丙○○及「福
    哥」持上開鐵剪一把，共同竊得該魚塭內之電纜線約三十公尺，價值約五千元，
    分裝為二包放置在該自小貨車內。嗣於同日下午一時四十分許，經乙○○發現報
    案後，在台南縣七股鄉中寮村五七之三號為警當場查獲丁○○及丙○○二人，並
    在前開自小貨車上起出失竊之電纜線三包、丁○○所有之鐵剪一支。
二、案經台南縣警察局佳里分局移送台灣台南地方法院檢察署檢察官偵查起訴。
    理  由
甲、有罪部分：
一、訊據被告丁○○、丙○○對於右揭時地竊取電纜線之事實均供承不諱，核與被害
    人甲○○、乙○○指訴失竊之情節大致相符，並有前開鐵剪一支扣案可資佐證，
    復有贓物認領保管單二紙附卷足憑。本件事證明確，被告丁○○、丙○○犯行堪
    以認定。
二、核被告丁○○、丙○○所為，均係犯刑法第三百二十一條第一項第四款、第三款
    之加重竊盜罪。渠二人與綽號「福哥」之成年男子間就上開犯行，有犯意聯絡及
    行為分擔，均為共同正犯；又被告二人先後二次竊盜犯行，時間緊密，犯罪構成
    要件相同，顯均係基於概括之犯意反覆為之，均為連續犯，均應依刑法第五十六
    條之規定以一罪論並加重其刑。爰審酌被告二人犯罪之動機、目的、手段、所生
    危害、所得利益非鉅及渠等犯罪後態度尚稱良好等一切情狀，量處如主文所示之
    刑，以資懲儆。
三、扣案之鐵剪一支係共犯丁○○所有供犯罪所用之物，爰依刑法第三十八條第一項
    第二款宣告沒收。至於扣案之前開貨車一輛，並非被告等人直接作為竊盜行為之
    工具，爰不予宣告沒收，附此敘明。
乙、無罪部分：
一、公訴意旨另以：被告戊○○與被告丁○○、丙○○及綽號「福哥」之成年男子，
    共同於上揭時地竊取電纜線，因認被告戊○○亦涉有刑法第三百二十一條第一項
    第四款、第三款之加重竊盜罪嫌云云。
二、按犯罪事實應依證據認定之，無證據不得推定其犯罪事實；又不能證明被告犯罪
    者，即應諭知無罪之判決，刑事訴訟法第一百五十四條、第三百零一條第一項分
    別定有明文。
三、訊據被告戊○○堅決否認有上揭犯行，辯稱：伊與其他三人至甲○○魚塭後，即
    下車自行撿拾空罐，未再與其他三人會合等語。經查，本件公訴人認被告丁○○
    涉加重竊盜罪嫌，無非以被告丁○○於警訊第一次訊問時之供述為其論據，惟被
    告丁○○於警訊第二次訊問時已供稱伊雖與其餘被告同車，惟不知道其他人欲偷
    電纜線等語，是被告丁○○於警訊第一次訊問時之自白是否與事實相符，已非無
    疑，而參諸被告丁○○、丙○○於本院審理時均供稱：被告戊○○甫到達被害人
    甲○○之魚塭時，即自行下車離去，未再回來等語（參本院八十九年十一月二十
    九日審判筆錄），又與被告戊○○嗣後辯稱伊未與被告丁○○等人共同竊盜等情
    及高群魚苗繁殖場職員李建生證稱：之前看到在繁殖場四週慢速行駛之貨車上只
    有三人等情互核相符，自不得僅以被告戊○○於警訊第一次訊問時之自白，作為
    其有罪判決之唯一證據，此外，復查無其他積極證據足資認定被告戊○○有共同
    竊盜之犯行，則揆諸首揭說明，不能證明被告戊○○犯罪，自應為無罪之諭知，
    以昭審慎。
據上論斷，應依刑事訴訟法第二百九十九條第一項前段、第三百零一條第一項，刑法
第二十八條、第五十六條、第三百二十一條第一項第四款、第三款、第三十八條第一
項第二款，判決如主文。
本案經檢察官簡光昌到庭執行職務。
中      華      民      國    八十九    年      十二      月    十三    日
                                    臺灣臺南地方法院刑事第三庭
                                        法  官  林  育  幟
右正本證明與原本無異。
如不服本判決，應於判決送達後十日內，向本院提出上訴狀（須附繕本）。
                                        書記官  汪  姿  秀
中      華      民      國    八十九    年      十二      月    十四    日
附錄本案論罪科刑法條全文：
中華民國刑法第三百二十一條第一項第三款、第四款：
犯竊盜罪而有左列情形之一者，處六月以上五年以下有期徒刑：
三  攜帶兇器而犯之者。
四  結夥三人以上而犯之者。


司法院資訊處製作；財團法人民間司法改革基金會備份。
